最　高　行　政　法　院　裁　定
                                     100年度裁字第2751號
上  訴  人　李承浦
被 上訴 人　財政部臺灣省北區國稅局
代　表　人　吳自心
　　　　　　　　　　　　　送達代收人　潘麗玉
                            5樓
上列當事人間營利事業所得稅事件，上訴人對於中華民國100年8
月18日臺北高等行政法院100年度訴字第718號判決，提起上訴，
本院裁定如下：
　　主  文
上訴駁回。
上訴審訴訟費用由上訴人負擔。
　　理  由
一、按對於高等行政法院判決之上訴，非以其違背法令為理由，
    不得為之，行政訴訟法第242條定有明文。依同法第243條第
    1項規定，判決不適用法規或適用不當者，為違背法令；而
    判決有同條第2項所列各款情形之一者，為當然違背法令。
    是當事人對於高等行政法院判決上訴，如依行政訴訟法第24
    3條第1項規定，以高等行政法院判決有不適用法規或適用不
    當為理由時，其上訴狀或理由書應有具體之指摘，並揭示該
    法規之條項或其內容；若係成文法以外之法則，應揭示該法
    則之旨趣；倘為司法院解釋或本院之判例，則應揭示該判解
    之字號或其內容。如以行政訴訟法第243條第2項所列各款情
    形為理由時，其上訴狀或理由書，應揭示合於該條項各款之
    事實。上訴狀或理由書如未依此項方法表明，或其所表明者
    與上開法條規定不合時，即難認為已對高等行政法院判決之
    違背法令有具體之指摘，其上訴自難認為合法。
二、上訴人為采逸建設有限公司（下稱采逸公司）之負責人及清
    算人；該公司經經濟部核准解散登記後，向被上訴人申報清
    算期間之所得。采逸公司於民國88年間不服被上訴人所屬中
    壢稽徵所（下稱中壢稽徵所）核定其84年度營利事業所得稅
    ，申請復查結果，獲准變更課稅所得額為新臺幣（下同）20
    ,323,672元，應納稅額5,064,620元；采逸公司仍表不服，
    循序提起訴願、行政訴訟，經原審法院於91年7月31日以90
    年度訴字第6540號判決駁回，因未續提起上訴而告確定。嗣
    因采逸公司未繳清稅款，中壢稽徵所以采逸公司未繳清之84
    年度營利事業所得稅應補稅額5,002,331元，加計利息239,
    355元一併開單，責由上訴人負繳納義務。上訴人不服，提
    起訴願，經財政部99年5月10日台財稅字第09913002230號訴
    願決定將原處分（98年8月14日、98年8月25日、98年9月8日
    北區國稅中壢四字第0980005241號函、第0981014275號函、
    第0981015070號函）撤銷，由被上訴人究明後，另為適法處
    分。嗣經中壢稽徵所函詢上訴人爭議事項之真意，惟仍執前
    詞爭執，遂移由被上訴人依復查程序辦理，經被上訴人以程
    序不合駁回，仍表不服，經遭訴願駁回，提起行政訴訟，原
    審法院以100年度訴字第718號判決（下稱原審判決）駁回，
    上訴人猶未甘服，遂對原審判決提起上訴。其上訴意旨略以
    ：（一）原審法院將上訴人違反清算人義務，視同違反稅捐
    稽徵法第13條，顯屬適用法規錯誤。倘若上訴人違反義務如
    公司法第83條規定，與稅捐稽徵法第13條構成要件及責任絕
    不相同。（二）被上訴人處分文書違反行政程序法第72條及
    第96條規定，應屬無效之行政處分。（三）被上訴人何時認
    定上訴人違反稅捐稽徵法第13條予以發函處分至為關鍵，日
    期延展會影響強制執行之截止時點，影響上訴人權益甚大，
    原審判決認為被上訴人依職權延展，對上訴人並無不利，自
    無違誤，顯屬錯誤。（四）中壢稽徵所多次核發上訴人無欠
    稅查復表，原審判決豈能以行政疏失為由搪塞，上訴人並無
    欠稅，實際為彩逸公司積欠之稅款，不能隨意變更納稅義務
    人，且有限公司股東僅以出資額負責，無須以個人財產連帶
    負責等語，雖以該判決違背法令為由，惟核其上訴理由，係
    就原審取捨證據、認定事實之職權行使，指摘其為不當，並
    就原審已論斷者，泛言未論斷，或就原審所為論斷，泛言其
    論斷矛盾，而非具體表明合於不適用法規、適用法規不當、
    或行政訴訟法第243條第2項所列各款之情形，難認對該判決
    之如何違背法令已有具體之指摘。依首開規定及說明，應認
    其上訴為不合法。
三、據上論結，本件上訴為不合法。依行政訴訟法第249條第1項
    前段、第104條、民事訴訟法第95條、第78條，裁定如主文
    。
中　　華　　民　　國　　100　 年　　11　　月　　17　　日
                    最高行政法院第五庭
                        審判長法官　黃　合　文
                              法官　鄭　忠　仁
                              法官　劉　介　中
                              法官　帥　嘉　寶
                              法官　陳　鴻　斌

以  上  正  本  證  明  與  原  本  無  異
中　　華　　民　　國　　100　 年　　11　　月　　18　　日
　　　　　　　　　　　　　　　書記官　王　福　瀛